【裁判字號】    90,訴,962
【裁判日期】    900626
【裁判案由】    毒品危害防制條例
【裁判全文】
臺灣高雄地方法院刑事判決                            九十年度訴字第九六二號
    公  訴  人  臺灣高雄地方法院檢察署檢察官
    被      告  甲○○
右列被告因毒品危害防制條例案件，經檢察官提起公訴（八十九年度毒偵字第一二九
七號），本院判決如左：
    主  文
甲○○連續施用第一級毒品，累犯，處有期徒刑捌月，扣案之海洛因壹包（驗後淨重
零點零壹公克）沒收銷燬之；又連續施用第二級毒品，累犯，處有期徒刑肆月，扣案
之安非他命壹包（驗後毛重捌點玖公克）、自製吸食器壹組均沒收銷燬之；玻璃吸管
參支、酒精燈壹只均沒收。應執行有期徒刑拾月，扣案之海洛因壹包（驗後淨重零點
零壹公克）、安非他命壹包（驗後毛重捌點玖公克）、自製吸食器壹組均沒收銷燬之
、玻璃吸管參支、酒精燈壹只均沒收。
    事  實
一、甲○○前曾於民國八十三年間因違反麻醉藥品管理條例案件，經本院於八十六年
    五月二十六日判處有期徒刑四月確定，並於八十六年六月二十六日易科罰金執行
    完畢。又因施用毒品案件，經臺灣高雄地方法院檢察署檢察官聲請本院以八十七
    年度毒聲字第一三二七號裁定送勒戒處所觀察、勒戒後，認有繼續施用毒品之傾
    向，由本院以八十七年度毒聲字第一七三七號裁定令入戒治處所施以強制戒治一
    年，嗣經裁定停止戒治，並於八十八年八月三日交付保護管束期滿，經臺灣高雄
    地方法院檢察署檢察官於八十八年八月十一日，以八十八年度戒毒偵字第七二號
    為不起訴處分確定。竟仍不知悔改，復萌施用第一級毒品海洛因及第二級毒品安
    非他命之概括犯意，自八十八年十一月下旬起至八十九年二月二日止，在高雄市
    新興區○○街一二八號四樓住處，每日以將安非他命置於吸食器內燒烤而吸食所
    產生煙氣之方式，施用第二級毒品安非他命多次；並每隔幾日即以將第一級毒品
    海洛因摻入香煙之方式，施用毒品多次。嗣於八十九年二月二日二十時許，為警
    持搜索票在上開處所查獲，並扣得海洛因一包（驗後淨重０、０一公克）、安非
    他命一包（驗後毛重八、九公克）、供施用安非他命之吸食器一組、玻璃吸管三
    支、酒精燈一只。嗣經臺灣高雄地方法院檢察署檢察官聲請本院以八十九年度毒
    聲字第一八０一號裁定令入戒治處所施以強制戒治，並於九十年三月三日執行戒
    治完畢。
二、案經高雄市政府警察局新興分局移送臺灣高雄地方法院檢察署檢察官偵查起訴。
    理  由
一、右揭事實，業經被告甲○○自白不諱，且被告查獲時所採之尿液，經檢出甲基安
    非他命陽性反應，此有高雄市立凱旋醫院煙毒尿液檢驗成績書一紙附卷可稽，復
    有施用安非他命之吸食器一組、玻璃吸管三支、酒精燈一只扣案可憑，而扣案疑
    似海洛因粉末一包（驗後淨重０、０一公克）及安非他命一包（驗後毛重八、九
    公克）經分別送法務部調查局及高雄醫學大學附設中和紀念醫院檢驗，確係海洛
    因及安非他命等情，亦有該局編號000000000號鑑定通知書及該院編號
    00000000號檢驗報告各一份在卷可按，應認被告自白施用第一級毒品海
    洛因及第二級毒品安非他命之犯行與事實相符。又被告前因施用毒品案件，經臺
    灣高雄地方法院檢察署檢察官聲請本院以八十七年度毒聲字第一三二七號裁定送
    勒戒處所觀察、勒戒後，認有繼續施用毒品之傾向，由本院以八十七年度毒聲字
    第一七三七號裁定令入戒治處所施以強制戒治一年，嗣經裁定停止戒治，並於八
    十八年八月三日交付保護管束期滿，經臺灣高雄地方法院檢察署檢察官於八十八
    年八月十一日，以八十八年度戒毒偵字第七二號為不起訴處分確定，有前開不起
    訴處分書、臺灣高等法院被告全國前案紀錄表與灣高雄地方法院檢察署刑案資料
    查註紀錄表各一份在卷足憑；其於前揭不起訴處分確定後五年內再犯毒品危害防
    制條例第十條第一項、第二項之罪，經本院於八十九年三月六日以八十九年度毒
    聲字第一八０一號裁定令入戒治處所強制戒治一年，並於九十年三月三日執行戒
    治期滿出所，此亦有該裁定書及台灣高雄女子戒治所受戒治人出所通知書各一紙
    附卷可資佐證。本件事證已臻明確，被告犯行洵堪認定，應予依法論科。
二、核被告所為，係犯毒品危害防制條例第十條第一項之施用第一級毒品、及同條第
    二項之施用第二級毒品罪。被告分別持有第一級毒品海洛因、第二級毒品安非他
    命，嗣進而施用之，其持有之低度行為應為施用之高度行為所吸收，均不另論罪
    。被告先後多次施用第一級毒品海洛因及第二級毒品安非他命之行為，時間緊接
    ，犯罪構成要件相同，顯係出於概括之犯意為之，為連續犯，爰依刑法第五十六
    條之規定各以一罪論，並加重其刑。被告所犯施用第一級毒品、施用第二級毒品
    罪二罪之間，犯意各別，行為互殊，應予分論併罰。又被告前曾於八十三年間因
    違反麻醉藥品管理條例案件，經本院於八十六年五月二十六日判處有期徒刑四月
    確定，並於八十六年六月二十六日易科罰金執行完畢之事實，有臺灣高等法院被
    告全國前案紀錄表在卷可按，其於刑之執行完畢後五年之內再犯有期徒刑以上之
    本罪，為累犯，應依刑法第四十七條、第七十條之規定遞加重其刑。爰審酌被告
    曾有麻醉藥品前科，經執行完畢，竟不知悔改，再犯施用毒品罪，經檢察官依初
    次強制戒治執行期滿為不起訴處分確定後，猶繼續施用毒品，顯不知悔改警惕，
    且無戒除之決心，本不宜寬貸，惟念其乃自戕行為及犯後已坦承部分犯行，態度
    良好等一切情狀，分別量處如主文所示之刑，並定其應執行之刑，以資懲儆。扣
    案之海洛因一包（驗後淨重０、０一公克），安非他命一包（驗後毛重八、九公
    克）及自製吸食器一組，依毒品危害防制條例第十八條第一項前段之規定沒收銷
    燬之；另扣案之玻璃吸管三支、酒精燈一只，為被告所有供施用安非他命所用之
    物，併依刑法第三十八條第一項第二款，宣告沒收之。
據上論斷，應依刑事訴訟法第二百九十九條第一項前段，毒品危害防制條例第十條第
一項、第二項、第十八條第一項，刑法第十一條前段、第五十六條、第四十七條、第
三十八條第一項第二款、第五十一條第五款，判決如主文。
中      華      民      國      九十    年      六     月     二十六    日
                                   臺灣高雄地方法院刑事第三庭
                                       法    官  柯彩燕
右正本證明與原本無異。
如不服本判決，應於判決送達後十日內，向本院提出上訴狀。
                                書記官    楊真芬
中    華    民    國      九十      年      六      月      二十七      日


司法院資訊處製作；財團法人民間司法改革基金會備份。
